#### **CURRICULUM-VITAE**

### 1. DADOS PESSOAIS:

### **larly José Lana Lins Peixoto**

Data de Nascimento: 19/02/1990 Local: Belo Horizonte Endereço: Rua Maestro José Flores, 101 / 601, Nova Suíça

Belo Horizonte, MG - CEP: 30550-175

Telefones: (31) 2526-7155 / (31) 9625-4638 - E-mail: iarly@lanns.com.br

## 2. RESUMO:

Desenvolvedor de Software e estudante de Engenharia de Computação. Experiência de 7 anos na área de desenvolvimento de sistemas, atuando como analista e desenvolvedor, envolvido em tarefas de projeto de sistemas, análise de impacto e projeto de interfaces.

## 3. FORMAÇÃO ACADÊMICA:

Superior: Curso: Engenharia de Computação – Período: 2009-2015

Instituição: CEFET – Local: Belo Horizonte

Médio: Período: 2007-2008

Instituição: Colégio Santa Maria - Local: Belo Horizonte

Técnico em programação: Curso: Programação Gerencial - Período: 2006

Instituição: Colégio Cotemig - Local: Belo Horizonte

Inglês: Intermediário; Espanhol: Intermediário;

### 4. CONHECIMENTO:

**Front-end**: HTML5, JavaScript e CSS. Bibliotecas: ExtJS e AngularJS; Microsoft Silverlight e Adobe Flash.

Back-end: NodeJS; .NET Framework, ASP.NET, ASP.NET MVC e WCF.

**Banco de dados:** Oracle, MySQL e Microsoft SQL Server e Analysis Service.

Tecnologias: Microsoft Entity Framework, ADO.NET, ADOMD.NET

Linguagens: C++, C#.NET, Object Pascal (Delphi), VB, Java, PL/SQL (Oracle); MDX (bancos Olap); Servidores: Apache e IIS; Controle de versão de software: Team

Foundation Server, Git, Mercurial;

### 5. EXPERIÊNCIA:

### ControlCorp - Gestão e Tecnologia

Cargo: Engenheiro de Software - Período: 07/2010 até hoje

Projeto: Stratws Dashboard (<u>www.stratws.com.br</u> / <u>http://youtu.be/gxOgr0OTuWU)</u>

O Stratws Dashboard permite o acompanhamento e a análise de indicadores / dados estratégicos de uma empresa a partir de gráficos e tabelas interativas. A ferramenta foi concebida para permitir a montagem de dashboards pelo próprio usuário. **Tecnologias**: HTML5, JavaScript, plataforma .NET Framework, com uso de DataServices (padrão OData) e Entity Framework.

• Projeto: Stratws

www.stratws.com.br

Ferramenta que facilita gestores no desenvolvimento de um modelo de gestão de performance, com a capacidade de gerir projetos de performance baseados nas metodologias: Balanced Socored (BSC), Business Intelligence (BI); dentre outros.

**Tecnologias**: Microsoft Silverlight, plataforma .NET Framework, banco de dados SQL Server, IIS7.0 e Windows Server 2010.

### Toaí Tecnologia de Informação

Cargo: Desenvolvedor - Período: 07/2008 até 04/2010.

Projeto: Serviço Toaí (MoSoSo - Mobile Social Software)

www.toai.com.br

Serviço oferecido aos clientes das operadoras de telefonia celular do Brasil (Oi, Brasil Telecom, TIM, Vivo, Claro, etc). **Tecnologias**: plataforma .*NET Framework*, banco de dados *Oracle*, IIS7.0 e Windows Server 2005/2008.

## M-ACTION Tecnologia de Informação

Cargo: Desenvolvedor - Período: 06/2005 à 07/2008

• Projeto: Sistema gerencial do Hospital Espírita André Luiz

Cliente: Hospital Espírita André Luiz

Tecnologias: Delphi e Banco de dados Oracle (PL/SQL);

## 6. Participação em Cursos:

## 1. Curso: Desenvolvendo em .NET Framework

M-ACTION Tecnologia de Informação

Local: Belo Horizonte - Data: 01/04/2005 À 31/05/2005 (160h)

# 2. Curso: Desenvolvendo em Delphi

M-ACTION Tecnologia de Informação

Local: Belo Horizonte – Data: 01/02/2005 À 31/03/2005 (160h)

#### 7. Referências pessoais:

Ronan Peixoto - PMICT - Tel.: (31) 9383-0500

Wallysson Santos - TOTVS - Tel.: (31) 8826-0660

Gabriel Nepomuceno - Ve Interactive - Tel.: (31) 9379-3694